【裁判字號】    95,訴,2190
【裁判日期】    951221
【裁判案由】    返還消費借貸款
【裁判全文】
臺灣板橋地方法院民事判決              95年度訴字第2190號
原      告  台灣中小企業銀行股份有限公司
法定代理人  戊○○
訴訟代理人  甲○○
被      告  丁○○
            乙○○
被告兼上列二人之共同訴訟代理人.
            丙○○即金芝園服.
                    住台北市萬華區○○○路105號9樓之3
上列當事人間請求返還消費借貸款事件，於中華民國95年12月7
日言詞辯論終結，本院判決如下：
    主          文
被告丙○○、丁○○、乙○○應連帶給付原告新臺幣貳佰貳拾萬
貳仟捌佰伍拾陸元，及自中華民國九十五年五月二十三日起至清
償日止按年利率百分之七點○四○計算之利息，暨自中華民國九
十五年六月二十四日起至清償日止，其逾期在六個月以內部分按
前揭利率百分之十、逾期超過六個月部分按前揭利率百分之二十
計算之違約金。
被告丙○○、丁○○、乙○○應連帶給付原告新臺幣玖拾貳萬肆
仟貳佰柒拾貳元，及自中華民國九十五年五月七日起至清償日止
按年利率七點○四○計算之利息，暨自中華民國九十五年六月八
日起至清償日止，其逾期在六個月以內部分按前揭利率百分之十
、逾期超過六個月部分按前揭利率百分之二十計算之違約金。
訴訟費用由被告連帶負擔。
本判決於原告以新臺幣壹佰萬元為被告提供擔保後，得為假執行
。
    事 實 及 理 由
壹、程序方面：被告雖均未住居於本院訴訟管轄區域內，惟兩造
    前於訂定系爭契約之時，已經先就本件涉訟之訴訟標的法律
    關係，於雙方簽訂之借據約定書第6 條第7 款及授信約定書
    第12條約定合意以本院為第一審管轄法院，有借據、授信約
    定書影本在卷可稽，則本院就本件涉訟之訴訟標的法律關係
    自有第一審管轄權，合此敘明。
貳、當事人之主張：
一、原告方面：
    聲明：（一）被告應連帶給付原告新臺幣（下同）2,202,85
    6 元，及自民國95年5 月23日起至清償日止按年利率7.040%
    計算之利息，暨自95年6 月24日起至清償日止，其逾期在六
    個月以內部分按前揭利率百分之十、逾期超過六個月部分按
    前揭利率百分之二十計算之違約金。（二）被告應連帶給付
    原告924,272 元，及自95年5 月7 日起至清償日止按年利率
    7.040%計算之利息，暨自95年6 月8 日起至清償日止，其逾
    期在六個月以內部分按前揭利率百分之十、逾期超過六個月
    部分按前揭利率百分之二十計算之違約金。並陳明原告願供
    擔保以代釋明，請准宣告假執行。
    其陳述及所提出之證據如下：
(一)本件雙方簽立契約時，依授信約定書第12條約定合意以臺灣
    板橋地方法院為第一審管轄法院，依法鈞院為本件之第一審
    之管轄法院。
(二)被告丙○○（即金芝園服飾店）於93年11月10日邀同被告丁○○、乙○○為連帶保證人與原告簽訂借據，借得300 萬元
    ，借款期間自93年11月22日至98年11月22日止，利息按本行
    基準利率加3.31% （目前為年利率7.040%）計算，自實際撥
    款日起，依年金法按月攤還本息，第一次繳款日為93年12月
    22日，借款到期或視為全部到期時，按約定利率計付遲延利
    息，逾期償還本金、利息或本息時，按借款餘額自應償付日
    起，逾期在六個月以內部分按前揭利率百分之十、逾期超過
    六個月部分按前揭利率百分之二十計算違約金。詎被告丙○○借得上開款項後，僅繳至95年5 月22日，爾後即未依約履
    行，依授信約定書第5 條約定，本債務視同全部到期，應即
    清償前開聲明（一）所示之本金及利息、違約金。被告丁○○、乙○○既為連帶保證人，依約應負連帶清償之責。
(三)又被告丙○○（即金芝園服飾店）於95年2 月3 日邀同被告
    丁○○、乙○○為連帶保證人與原告簽訂借據，借得100 萬
    元，借款期間自95年2 月6 日至98年2 月6 日止，利息按本
    行基準利率加3.31% （目前為年利率7.040%）計算，自實際
    撥款日起，依年金法按月攤還本息，第一次繳款日為95年3
    月6 日，借款到期或視為全部到期時，按約定利率計付遲延
    利息，逾期償還本金、利息或本息時，按借款餘額自應償付
    日起，逾期在六個月以內部分按前揭利率百分之十、逾期超
    過六個月部分按前揭利率百分之二十計算違約金。詎被告丙○○借得上開款項後，僅繳至95年5 月6 日，爾後即未依約
    履行，依授信約定書第5 條約定，本債務視同全部到期，應
    即清償前開聲明（二）所示之本金及利息、違約金。被告丁○○、乙○○既為連帶保證人，依約應負連帶清償之責。
(四)為此依據消費借貸及連帶保證之法律關係提起本件訴訟。並
    提出借據、授信約定書、放款明細電腦資料檔、放款利率歷
    史資料表、公司基本資料查詢單等影本為證據。
二、被告方面：
    被告對於原告主張之前揭事實並不爭執，惟抗辯稱現在無力
    清償，因聲明請求請求駁回原告之訴及假執行之聲請等語。
參、得心證之理由：
一、原告主張之前揭事實，業據提出與其陳述相符之借據、授信
    約定書、放款明細電腦資料檔、放款利率歷史資料表、公司
    基本資料查詢單等影本為證據；且被告對於原告之主張並不
    爭執，則自堪認為原告前述主張之事實為真實。
二、綜上所述，原告主張依消費借貸及連帶保證之法律關係，訴
    請被告連帶清償借款並按約定利率計算之利息、違約金，即
    屬正當，應予准許。
肆、假執行之宣告：原告陳明願供擔保以代釋明聲請宣告假執行
    ，核與法律規定相符，爰酌定相當擔保金額，准予假執行。
伍、結論：本件原告之訴為有理由，依民事訴訟法第85條第2項
    、第390條第2項，判決如主文。
中    華    民    國    95    年    12    月    21    日
            民事第一庭  法  官  許  瑞  東
以上正本證明與原本無異
如對本判決上訴，須於判決送達後20日內向本院提出上訴狀
中    華    民    國    95    年    12    月    21    日
                        書記官  賴  玉  芬


司法院資訊處製作；財團法人民間司法改革基金會備份。
